【裁判字號】    95,聲,1356
【裁判日期】    950822
【裁判案由】    返還擔保金
【裁判全文】
臺灣高雄地方法院民事裁定              95年度聲字第1356號
聲  請  人  有限責任高雄第二信用合作社
法定代理人  甲○○
相  對  人  乙○○
上列當事人間聲請返還擔保金事件，本院裁定如左：
    主    文
本院九十五年度存字第三二一二號提存事件，聲請人所提存之新
臺幣參萬元，准予返還。
    理    由
一、聲請意旨略以：聲請人與相對人間前因請求清償借款事件而
    涉訟，並遵本院95年度裁全字第5406號民事裁定，為擔保假
    扣押之實施，而提供新臺幣30,000元為擔保物，並以95年度
    存字第3212號提存書提存在案。茲因相對人已向本院撤回假
    扣押執行程序，假扣押執行程序因而終結，聲請人復於民國
    95年7 月10日以存證信函催告相對人行使權利，該存證信函
    於同年月11日送達相對人，惟相對人迄今仍未行使權利。為
    此，爰請求准予返還擔保金等語。
二、按訴訟終結後，供擔保人證明已定20日以上期間催告受擔保
    利益人行使權利而未行使者，法院應依供擔保人之聲請，以
    裁定命返還其提存物，民事訴訟法第104 條第1 項第3 款定
    有明文。又民事訴訟法第104 條第1 項第3 款所規定之訴訟
    終結，應包括執行程序終結在內，債務人如受有損害，可於
    債權人催告所定20天以上之期間內行使權利，以受償前因假
    扣押所致之損害，以故，本件假扣押程序倘確已終結，聲請
    人復已依法催告相對人行使權利而未行使，則聲請人聲請裁
    定返還所提供之擔保金，應非法所不許，亦有最高法院85年
    度臺抗字第587 號裁定可資參照。
三、經查：聲請人主張之前揭事實，業據其提出本院95年度裁全
    字第5406號民事裁定影本、95年度存字第3212號提存書影本
    及催告相對人行使權利之存證信函暨送達回執影本各1 份為
    證，並經本院依職權調閱本院95年度存字第3212號提存卷核
    閱無誤。又聲請人對相對人之財產實施假扣押後，假扣押執
    行程序業因相對人向本院撤回前開假扣押執行程序獲准而終
    結等節，亦經本院調閱本院95年度執全字2787號執行卷核閱
    屬實。而相對人迄今未對聲請人行使權利，亦另經本院依職
    權查詢本院民事及簡易庭無誤，有查詢紀錄在卷可參，是聲
    請人聲請返還擔保金，於法並無不合，應予准許。
四、依民事訴訟法第104 條第1項第3款，裁定如主文。
中    華    民    國    95    年    8     月    22    日
                  民事第六庭  法  官  劉傑民
以上正本證明與原本無異。
如不服本裁定應於送達10日內向本院提出抗告狀，並繳納裁判費
新台幣1,000元。
中    華    民    國    95    年    8     月    22    日
                              書記官  許雅惠


司法院資訊處製作；財團法人民間司法改革基金會備份。
